臺灣桃園地方法院民事判決　九十三年度重訴字第一四一號
　　原　　　告　　台灣土地銀行股份有限公司
　　法定代理人　　甲○○
　　訴訟代理人　　戊○○
　　　　　　　　　丁○○
　　　　　　　　　丙○○
　　被　　　告　　天星科技有限公司
　　兼法定代理人　乙○○
　　被　　　告　　己○○
右當事人間請求清償債務事件，於民國九十三年八月二日辯論終結，本院判決如左：
    主    文
被告應連帶給付原告新台幣柒佰參拾伍萬元，及自民國九十一年十一月三日起至清償
日止，按年息百分之七．三五計算之利息，暨自民國九十一年十二月三日起至清償止
，逾期在六個月以內者，按上開利率百分之十；逾期超過六個月者，按上開利率百分
之二十計算之違約金。
訴訟費用由被告連帶負擔。
    事    實
甲、原告方面：
一、聲明：如主文所示。
二、陳述：
    被告天星科技有限公司（下稱天星公司）邀同被告乙○○、己○○為連帶保證人
    ，於民國八十九年八月二日向原告借得新台幣（下同）七百三十五萬元，約定借
    款期限自同日起至九十二年八月二日止，分三十六期，每期一個月，按期於每月
    二日依年息百分之七．九七五計付利息，嗣後並隨原告基本放款利率機動調整，
    目前年息為百分之七．三五，本金則到期清償，且如有一期未按時清償，即喪失
    分期償還之期限利益，全部借款視為到期，其逾期清償在六個月以內者，另按約
    定利率之百分之十，逾期超過六個月者，按約定利率百分之二十加付違約金。詎
    被告未依約清償自九十一年十一月三日起之利息，目前尚欠本金七百三十五萬元
    ，及如主文所示之利息及違約金迄未清償，依兩造簽訂之借據第三條約定，系爭
    借款已經到期，惟經原告屢次催討被告仍置之不理，為此依消費借貸及連帶保證
    契約提起本件訴訟。
三、證據：提出借據、授信約定書、還款明細表各一件為證。
乙、被告方面：被告均未於言詞辯論期日到場，亦未提出書狀作何聲明或陳述。
    理    由
一、按解散之公司，除因合併、破產而解散者外，應行清算，並於清算範圍內，視為
    尚未解散；公司之清算，除公司法或章程另有規定，或股東會另為選任者外，以
    全體董事為清算人；公司之清算人，在執行職務範圍內，為公司之負責人，有代
    表公司為訴訟上或訴訟外一切行為之權，清算人有數人時，得推定一人或數人代
    表公司；如未推定時，各有對於第三人代表公司之權，公司法第二十四條、第二
    十五條、第一百十三條、第七十九條、第八十四條第二項與第八十五條第一項前
    段分別定有明文。是依公司法上開規定，由董事擔任清算人者，自係當然就任，
    無待於公司董事之承諾，且公司除因合併、破產外，並非一經解散，其法人人格
    即為消滅，必待清算終結，該解散公司之法人人格始行消滅，不因清算人怠於進
    行清算程序而異。故清算中或解散後尚未進行清算之有限公司，與解散前之公司
    仍屬於同一，公司解散前已發生之法律關係，自不因解散而有所變更。經查被告
    天星公司業經經濟部於九十二年二月二十四日核准解散登記，又被告公司章程無
    另行規定公司解散或撤銷登記後之清算人，股東會復未選任該公司之清算人，亦
    未向本院呈報清人，而被告乙○○為該公司唯一董事之事實，有原告提出之被告
    天星公司變更登記表一件在卷可稽，並經本院依職權查知該公司未向本院呈報清
    算人，是參照前開說明，被告天星公司於解散登記後，應依公司法規定進行清算
    ，其公司之法人格仍然存續，就兩造間之前已發生之本件消費借貸法律關係並未
    因之變更，且應以現在董事即被告乙○○任該公司之清算人及代表人。從而原告
    對被告天星公司之起訴，仍屬合法，合先敘明。
二、按當事人得以合意定第一審管轄法院，民事訴訟法第二十四條定有明文。查本件
    被告己○○之住所雖不屬於本院土地管轄區內，惟原告與被告間約定就系爭借款
    契約涉訟時，合意以本院為第一審管轄法院，有原告提出之授信約定書一件在卷
    可稽，從而本院對被告己○○亦有管轄權，合先敘明。
三、本件被告均經合法通知，未於言詞辯論期日到場，核無民事訴訟法第三百八十六
    條所列各款情形，爰依原告之聲請，由其一造辯論而為判決。
四、次按當事人對於他造主張之事實，於言詞辯論時不爭執者，視同自認。但因他項
    陳述可認為爭執者，不在此限。當事人對於他造主張之事實，已於相當時期受合
    法之通知，而於言詞辯論期日不到場，亦未提出準備書狀爭執者，準用第一項之
    規定。分別為民事訴訟法第二百八十條第一項、第三項前段所明文。本件原告主
    張之事實，業據原告提出與其所述相符之借據、授信約定書、還款明細表各一件
    為證。而記載原告上開主張之起訴狀繕本，分別於九十三年七月二十三日、同年
    七月九日送達被告，有本院送達證書二紙在卷可稽，被告對於原告主張之事實，
    既均未於言詞辯論期日到場爭執，亦未提出書狀作何聲明或陳述，堪認被告已自
    認原告之主張為真實。
五、再按消費借貸契約，借用人應於約定期限內，返還與借用物種類、品質、數量相
    同之物；又遲延之債務，以支付金錢為標的者，債權人得請求依法定利率計算之
    遲延利息，但約定利率較高者，仍從其約定利率；再數人負同一債務，明示對於
    債權人各負全部給付之責任者，為連帶債務；連帶債務之債權人，得對於債務人
    之全體，同時請求全部之給付，且連帶債務未全部履行前，全體債務人仍負連帶
    責任，民法第四百七十八條前段、第二百三十三條第一項、第二百七十二條第一
    項、第二百七十三條分別定有明文。是連帶保證人應與主債務人負同一清償責任
    ，債權人對於主債務人就實行擔保物權受清償，或起訴請求保證人清償，乃得擇
    一行使，其對於與主債務人負同一清償責任之連帶保證人，亦得擇一請求，亦有
    最高法院六十九年台上字第一九二四號判例可資參照。經查被告天星公司既未依
    約於九十一年十二月二日清償自同年十一月三日起之系爭借款利息，依兩造之前
    開約定，全部借款視為於其違約時之同年十二月三日到期，被告天星公司並應給
    付約定之利息及違約金。又系爭借款現尚有如主文所示之本金、利息及違約金未
    為清償，其餘被告既為系爭借款之連帶保證人，參照前開說明，自應與被告天星
    公司連帶負全部清償責任。從而原告依消費借貸及連帶保證契約，請求被告連帶
    給付如主文所示之借款、利息及違約金，即屬正當，應予准許。
據上論結，本件原告之訴為有理由，依民事訴訟法第三百八十五條第一項前段、第八
十五條第二項，判決如主文。
中　　　華　　　民　　　國　　九十三　　年　　　八　　　月　 　十六 　　日
                                臺灣桃園地方法院民事第三庭
~B法　　　官　林雯娟
右為正本係照原本作成
如對本判決上訴，須於判決送達後廿日內向本院提出上訴狀
中　　　華　　　民　　　國　　九十三　　年　　　八　　　月　　　三　　　日
~B法院書記官　林韡婷
